【裁判字號】    97,易,219
【裁判日期】    970229
【裁判案由】    竊盜
【裁判全文】
臺灣彰化地方法院刑事判決               97年度易字第219號
公  訴  人  臺灣彰化地方法院檢察署檢察官
被      告  甲○○
選任辯護人  張崇哲律師
            張仕融律師
上列被告因竊盜案件，經檢察官提起公訴（96年度偵字第11407
號），被告於本院準備程序中自白犯罪，本院認有刑事訴訟法第
273 條之1 第1 項之情形，裁定改依簡式審判程序，茲審理判決
如下：
    主  文
甲○○共同攜帶兇器竊盜，處有期徒刑壹年貳月，扣案之紅色手
把鐵剪壹支及油壓捲線器壹台均沒收。又共同攜帶兇器竊盜，處
有期徒刑壹年貳月，扣案之紅色手把鐵剪壹支及油壓捲線器壹台
均沒收。應執行有期徒刑貳年，扣案之紅色手把鐵剪壹支及油壓
捲線器壹台均沒收。
    事實及理由
一、事實部分：甲○○前於民國（下同）96年間，因侵占案件，
    經臺灣臺中地方法院於96年5 月21日以96年度易字第633 號
    判決判處有期徒刑6 月，如易科罰金以銀元300 元即新台幣
    （下同）900 元折算1 日，緩刑2 年確定，現仍於緩刑期間
    內。詎仍不知悔改，與許富成（綽號「阿達」）之成年男子
    竟基於意圖為自己不法所有之犯意聯絡及行為分擔，(一)先於
    96年12月5 日凌晨0 時許，由許富成駕駛車牌號碼QR-7027
    號自小貨車（起訴書誤載為車號QR-7072 號自小客車）搭載
    甲○○，共同前往彰化縣埔心鄉○○○號○路埔心交流道西向
    18公里處，由甲○○持其所有客觀上得以作為兇器之紅色手
    把鐵剪1 支，剪取路燈電纜線，再以置於該自小貨車上之油
    壓捲線器收拾所剪取之電纜線以竊取之，得手後以上開自小
    客車載運離去，竊得電纜線700 公斤（起訴書誤載為300 公
    斤），得手後將其中電纜線300 公斤售予不詳之資源回收業
    者，得款共約3 萬元。(二)復於同年月7 日凌晨2 時許，由許
    富成駕駛車牌號碼QR-7027 號自小貨車搭載甲○○，共同前
    往彰化縣埔心鄉○○○號○路埔心交流道西向19.4公里處，由
    甲○○持其所有客觀上得以作為兇器之紅色手把鐵剪1 支，
    剪取路燈電纜線，再以置於該自小客車上之油壓捲線器收拾
    所剪取之電纜線以竊取之，得手後以上開自小客車載運離去
    ，竊得電纜線287 公斤，二次竊盜總計竊得電纜線共987 公
    斤（起訴書誤載為687 公斤）。嗣甲○○於該日2 時18分許
    因形跡可疑遭警方於國道1 號公路員林收費站附近盤查，在
    上開自小貨車上扣得所竊取之電纜線共287 公斤，嗣經甲○
    ○同意，前往甲○○當時位於彰化縣芬園鄉○○街629 巷3
    號之居所執行搜索，扣得鐵剪3 支、上開車號QR-7027 號自
    小貨車1 輛、油壓捲線器1 台（裝於QR-7027 號自小貨車上
    ）、電動剝皮機1 台、電動捲線器1 台及電纜線400 公斤，
    始查悉上情。
二、本案證據：
  (一)被告於警詢、偵訊之部分自白及本院審理時之自白。
  (二)證人即交通部公路總局第二區養護工程處林厝監工站站長乙
    ○○於警詢中之證述。
  (三)贓物認領保管單1 紙及扣案物照片10張。
  (四)扣案之紅色手把鐵剪1 支、QR-7027 號自小貨車1 輛、油壓
    捲線器1 台、電動剝皮機1 台及電纜線687 公斤。
三、論罪科刑
  (一)扣案紅色手把鐵剪1 支為金屬材質，質地堅硬，形體銳利，
    客觀上足以對人身安全構成威脅，自屬兇器。
  (二)核被告甲○○所為，均係犯刑法第321 條第1 項第3 款之攜
    帶兇器竊盜罪。
  (三)被告甲○○與許富成（綽號「阿達」）之成年男子，就上開
    2 次竊盜犯行，均有犯意之聯絡及行為之分擔，為共同正犯
    。
  (四)被告先後二次攜帶兇器竊盜犯行，犯意各別，行為互殊，應
    予分論併罰。
  (五)被告於事實欄(一)所竊得之電纜線共700 公斤，其中300 公斤
    售予資源回收業者，得款3 萬元，剩餘400 公斤放置其位於
    彰化縣芬園鄉○○街629 巷3 號之居所，而於事實欄(二)所竊
    得之電纜線為287 公斤，為警於車號QR-7027 號自小貨車上
    扣得，是扣押物品清單內所載扣得之電纜線共687 公斤係包
    括在其居所及自小貨車上所扣得之電纜線之情，業據被告於
    本院審理時證述屬實，且有扣押物品清單及贓物認領保管單
    各1 紙在卷可稽；又被告甲○○與共犯許富成係駕駛車號QR
    -7027 號自小貨車至台76號公路竊取電纜線，此據被告迭於
    警詢、偵訊及本院審理時供述綦詳，且有上開自小貨車照片
    1 紙附卷可參；公訴人漏未斟酌此2 點，均有未洽，附此敘
    明。
  (六)爰審酌被告其年輕力壯，不思努力工作賺取生活所需，反而
    竊取他人財物牟利，且本案被告所竊取之物係台76公路上之
    電纜線，其對於公路照明造成極大之影響，而被告竊取後，
    交通部公路總局第二區養護工程處尚需花費共130 萬元修復
    遭竊之公路電纜線，業據證人即交通部公路總局第二區養護
    工程處林厝監工站站長乙○○於警詢中證述屬實，足見其犯
    行對於國家社會造成之損失甚大，及被告事後坦承犯行等一
    切情狀，分別量處如主文所示之刑，並定其應執行之刑。
  (七)扣案紅色手把鐵剪1 支及油壓捲線器1 台，為被告所有供本
    案行竊所用之物，業據其於本院審理時陳明在卷，爰依刑法
    第38條第1 項第2 款規定，宣告沒收。至(1)其餘扣案之鐵剪
    2 支、電動剝皮機1 台，係竊得上開電纜線返家後，用以整
    理切割已竊得之電纜線並剝皮之用，雖為被告所有，惟非竊
    盜所用之物，(2)而電動捲線器1 台，係家裡平日所用，與本
    件竊盜無關，(3)車號QR-7027 號自小貨車，僅係被告用以載
    運已竊得之電纜線所用之物，且並非被告所有，此有車籍查
    詢資料畫面1 紙在卷可稽，並據被告於本院審理時陳明在卷
    ，爰均不另宣告沒收。
四、應適用之法條
  (一)刑事訴訟法第273 條之1 第1 項、第299 條第1 項前段、第
    310 條之2 、第454 條第1項。
  (二)刑法第321條第1項第3款、第28條、第51條第5款、第38條第
    1項第2款，判決如主文。
本案經檢察官張聖傳到庭執行職務。
中    華    民    國    97    年    2     月    29    日
                        刑事第二庭    法  官  黃齡玉
以上正本證明與原本無異。
如不服本判決，應於判決送達後10日內，向本院提出上訴書狀，
上訴書狀應「敘述具體上訴理由」，並按他造當事人之人數附繕
本。「切勿逕送上級法院」。告訴人或被害人對於判決如有不服
具備理由請求檢察官上訴者，其上訴期間之計算係以檢察官收受
判決正本之日期為準。
中    華    民    國    97    年    2     月    29    日
                                      書記官  施嘉玫
中華民國刑法第321條
（加重竊盜罪）
犯竊盜罪而有左列情形之一者，處六月以上、五年以下有期徒刑
：
一、於夜間侵入住宅或有人居住之建築物、船艦或隱匿其內而犯
    之者。
二、毀越門扇、牆垣或其他安全設備而犯之者。
三、攜帶兇器而犯之者。
四、結夥三人以上而犯之者。
五、乘火災、水災或其他災害之際而犯之者。
六、在車站或埠頭而犯之者。
前項之未遂犯罰之。


司法院資訊處製作；財團法人民間司法改革基金會備份。
